臺灣桃園地方法院宣示判決筆錄　　　　　 96年度訴字第214號
公　訴　人　臺灣桃園地方法院檢察署檢察官
被　　　告　乙○○
指定辯護人　本院公設辯護人戊○○
被　　　告　辛○○
　　　　　　　　　　（另案於桃園監獄執行中）
上列被告因偽造文書等案件，於中華民國96年6 月5 日下午4 時
，在本院刑事第5 法庭宣示判決，出席職員如下：
法官起立朗讀判決主文、犯罪事實要旨、處罰條文、附記事項，
及告以上訴限制、期間並提出上訴狀之法院，且諭知記載其內容
：
一、主  文：
    乙○○共同連續行使偽造私文書，足以生損害於他人，處有
    期徒刑柒月，緩刑參年。扣案如附表所示之偽造署押共捌枚
    ，均沒收。
    辛○○連續收受贓物，處有期徒刑貳月，如易科罰金，以參
    佰元折算壹日。
二、犯罪事實要旨：
    乙○○自民國87年起受僱於彰化縣員林鎮○○路○ 段463 號
    「彬泰流通產業股份有限公司」（下稱彬泰公司），擔任物
    流配送之司機，竟與同在彬泰公司位於桃園縣中壢市○○路
    ○ 段382 號「桃園營業所」擔任業務推廣員之丁○○（所涉
    本案偽造文書等犯行部分，業經臺灣高等法院以94年度上訴
    字第2170號判決有罪確定），自89年6 月間起至同年9 月間
    止，共同基於行使業務上登載不實文書、偽造署押、行使偽
    造私文書及意圖為自己不法所有之概括犯意聯絡，明知如附
    表所示之公司客戶並未向彬泰公司訂貨，竟由丁○○連續在
    其業務上所應製作之「產品明細表」上登載前開公司客戶不
    實之訂貨資料後，交予彬泰公司之不知情會計人員據以製作
    如附表所示之不實銷貨單，再交由乙○○於附表所示之時間
    至彬泰公司領取價值如附表所示金額之貨品後，再連同銷貨
    單及貨品一併轉交予丁○○，由丁○○在銷貨單上偽造客戶
    署押於如附表所示銷貨單客戶簽章欄後，乙○○再將前開銷
    貨單交予彬泰公司，致使彬泰公司陷於錯誤，將貨品如數交
    付予丁○○及乙○○，前後詐得價值共計新臺幣（下同）15
    ,685 元 之貨品，均足生損害於彬泰公司及附表所示之公司
    。又辛○○明知丁○○於上開時間陸續所交付之貨品均係丁○○向彬泰公司行使詐術所得之贓物，仍基於收受贓物之概
    括犯意，提供其位於桃園縣平鎮市東勢里31鄰東勢145 號之
    住處，供丁○○放置前開貨品，而收受上開贓物。嗣經彬泰
    公司發覺有異，始陸續查悉上情。
三、處罰條文：
    修正後刑法第2 條第1 項前段、第28條、第74條第1 項第1
    款，修正前刑法第56條、第41條第1 項前段、第55條，第21
    6 條、第210 條、第215 條、第339 條第1 項、第349 條第
    1 項、第219 條，刑法施行法第1 條之1 第1 項、第2 項前
    段，修正前罰金罰鍰提高標準條例第2 條。
四、按被告乙○○、辛○○行為後，刑法業於94年2 月2 日修正
    公布，並於95年7 月1 日施行，而刑法第215 條之罪，法定
    刑為6 年以下有期徒刑、拘役或500 元以下罰金，刑法第33
　　9 條第1項之罪，法定刑為6年以下有期徒刑、拘役或科或併
    科100 元以下罰金，就法定罰金刑部分，依95年6 月14日修
    正公布，95年7 月1 日施行之刑法施行法第1 條之1 規定「
    中華民國94年1 月7 日刑法修正後，刑法分則編所定罰金之
    貨幣單位為新臺幣。94年1 月7 日刑法修正時，刑法分則編
    未修正之條文定有罰金刑者，自94年1 月7 日刑法修正施行
    後，就其所定數額提高為30倍。但72年6 月26日至94年1 月
    7 日新增或修正之條文，就其所定數額提高為3 倍」，經比
    較結果關於法定刑最高罰金部分，修正前後規定並無不同（
    新法以新臺幣為貨幣單位，修正施行後，就其所定數額提高
    為30倍，實際與行為時法罰金刑相同），不生法律變更比較
    問題，此部分應依法律一般適用原則逕依裁判時法即刑法施
    行法第1 條之1 第1 項、第2 項前段之規定。又修正前刑法
    第33條第5 款原規定：「罰金：1 元以上」，依罰金罰鍰提
    高標準條例第1 條前段規定提高10倍，及現行法規所定貨幣
    單位折算新台幣條例第2 條換算為新臺幣結果，為30元以上
    ，而修正後則規定：「罰金：新臺幣1 千元以上，以百元計
    算之」，已將科處罰金之最低額提高至新臺幣1 千元以上，
    就法定刑最低罰金部分，修正後之規定顯非較有利於被告，
    故依現行即修正後刑法第2 條第1 項前段規定，此部分應適
    用修正前刑法第33條第5 款之規定。又刑法第56條連續犯之
    規定，業於94年2 月2 日修正公布刪除，並於95年7 月1日
    起施行如前述，此刪除雖非犯罪構成要件之變更，但顯已影
    響行為人刑罰之法律效果，自屬法律有變更，依修正後刑法
    第2 條第1 項前段規定，比較新、舊法結果，仍應適用較利
    於被告之行為時法律即舊法論以連續犯（參照最高法院95
    年第8 次刑事庭會議決議）。又刑法第55條牽連犯之規定業
    經刪除，同於95年7 月1 日施行，被告所犯各罪依修正後刑
    法之規定，應依數罪併罰之規定分論併罰，比較新舊法之規
    定，修正後之規定並非較有利於被告，依刑法第2 條第1 項
    前段之規定，應適用修正前刑法第55條規定論以牽連犯。再
    按本件被告於犯罪時之刑法第41條第1 項前段規定：「犯最
    重本刑為5 年以下有期徒刑以下之刑之罪，而受6 個月以下
    有期徒刑或拘役之宣告，因身體、教育、職業、家庭之關係
    或其他正當事由，執行顯有困難者，得以1 元以上3 元以下
    折算1 日，易科罰金。」，而易科罰金之折算標準，依修正
    前罰金罰鍰提高標準條例第2 條前段（現已刪除）規定，就
    其原定數額提高為100 倍折算1 日，則被告行為時之易科罰
    金折算標準，應以銀元100 元以上30 0元以下之數額折算1
    日，經換算為新臺幣後，則應以新臺幣30 0元以上900 元以
    下折算1 日。惟95年7 月1 日修正公布施行之刑法第41條第
    1 項前段則規定：「犯最重本刑為5 年以下有期徒刑以下之
    刑之罪，而受6 個月以下有期徒刑或拘役之宣告者，得以新
    臺幣1 千元、2 千元或3 千元折算1 日，易科罰金。」，同
    日並廢除罰金罰鍰提高標準條例第2 條之規定，亦即係以新
    台幣1,00 0元、2,000 元或3,000 元折算1 日，經比較結果
    ，修正後之規定顯非較有利於被告，是依現行即修正後刑法
    第2 條第1 項前段規定，此部分應適用行為時法，爰依修正
    前刑法第41條第1 項前段、修正前罰金罰鍰提高標準條例第
    2 條規定，諭知易科罰金之折算標準。至刑法第28條原規定
    『二人以上共同實施犯罪之行為者，皆為正犯。』修正為『
    二人以上共同實行犯罪之行為者，皆為正犯。』此一修正不
    影響於本件被告與游士緯等人為共同正犯之關係，不生法律
    變更比較問題，附此敘明。
五、協商判決除有刑事訴訟法第455 條之4 第1 項第1 款於本訊
    問程序終結前，被告撤銷協商合意或檢察官撤回協商聲請者
    ；第二款被告協商之意思非出於自由意志者；第四款被告所
    犯之罪非第455 條之2 第1 項所定得以協商判決者；第六款
    被告有其他較重之裁判上一罪之犯罪事實者；第七款法院認
    應諭知免刑或免訴、不受理者情形之一，及違反同條第二項
    「法院應於協商合意範圍內為判決；法院為協商判決所科之
    刑，以宣告緩刑或2 年以下有期徒刑、拘役或罰金為限」之
    規定者外，不得上訴。
六、末按除被告所犯為死刑、無期徒刑、最輕本刑為3 年以上有
    期徒刑之罪或高等法院管轄第一審案件者外，於準備程序進
    行中，被告先就被訴事實為有罪之陳述時，審判長得告知被
    告簡式審判程序之旨，並聽取當事人之意見後裁定進行簡式
    審判程序，刑事訴訟法第273 條之1 第1 項規定甚明。查本
    件被告於本院審理時自白犯罪（見本院96年5 月22日審判筆
    錄），且所犯非前述不得進行簡式審判程序之案件，是本院
    認宜以簡式審判程序，並由受命法官獨任進行審判，併附敘
    明。
七、本件如符合前述得上訴之情形，得自收受判決送達之日起10
    日內，向本院提出上訴書狀，上訴於第二審法院。
中　　華　　民　　國　　96　　年　　6 　　月　　5 　　日
　　　                  刑事第七庭法  官　林惠霞
      　　　                      書記官  陳恩如
以上正本證明與原本無異。
                                  書記官  陳恩如
中　　華　　民　　國　　96　　年　　6 　　月　　5 　　日
 附表
 ┌──┬────┬──────┬───────────┐
 │編號│領貨時間│領 貨 地 點 │偽造署押及詐得貨品價值│
 │    │        │            │（新臺幣）            │
 ├──┼────┼──────┼───────────┤
 │1   │90年6 月│桃園縣中壢市│偽造客戶「甲○○○○○│
 │    │1 日（起│後興路2 段38│」署名「吉正」1 枚於銷│
 │    │訴書誤載│2 號彬泰公司│貨單之客戶簽章欄，向彬│
 │    │為5 月31│桃園營業所  │泰公司詐領價值1,050 元│
 │    │日）    │            │之貨品。              │
 ├──┼────┼──────┼───────────┤
 │2   │90年6 月│同上        │偽造客戶「庚○○○」署│
 │    │18日、28│            │名「徐」、「吳」各1 枚│
 │    │日（起訴│            │於銷貨單之客戶簽章欄各│
 │    │書誤載為│            │1 紙，向彬泰公司詐領價│
 │    │7 月25日│            │值5,750元之貨品。     │
 │    │）      │            │                      │
 ├──┼────┼──────┼───────────┤
 │3   │90年6月2│同上        │偽造客戶「景雲購物中心│
 │    │2 日（起│            │」署名「李」2 枚於銷貨│
 │    │訴書誤載│            │單之客戶簽章欄各1 紙，│
 │    │為6 月21│            │向彬泰公司詐領價值3,73│
 │    │日）    │            │0元 之貨品。          │
 ├──┼────┼──────┼───────────┤
 │4   │90年6月2│同上        │偽造客戶「己○○○」署│
 │    │9 日（起│            │名「順興」1 枚於銷貨單│
 │    │訴書誤載│            │之客戶簽章欄，向彬泰公│
 │    │為6 月27│            │司詐領價值1,170 元之貨│
 │    │日）    │            │品。                  │
 ├──┼────┼──────┼───────────┤
 │5   │90年8月1│同上        │偽造客戶「丙○○○」署│
 │    │日      │            │名「昭君」1 枚於銷貨單│
 │    │        │            │之客戶簽章欄，向彬泰公│
 │    │        │            │司詐領價值2,195 元之貨│
 │    │        │            │品。                  │
 ├──┼────┼──────┼───────────┤
 │6   │90年9 月│同上        │偽造客戶「壬○○○」署│
 │    │15日（起│            │名「維立葉」1 枚於對銷│
 │    │訴書誤載│            │貨單之客戶簽章欄，向彬│
 │    │為7 月21│            │泰公司詐領價值1,790 元│
 │    │日）    │            │之貨品。              │
 └──┴────┴──────┴───────────┘
